【裁判字號】    89,易,430
【裁判日期】    891013
【裁判案由】    竊盜等
【裁判全文】
臺灣屏東地方法院刑事判決                          八十九年度易字第四三號
    公  訴  人  臺灣屏東地方法院檢察署檢察官
    被      告  戊○○
    被      告  丁○○
    被      告  丙○○
右列被告因竊盜等案件，經檢察官提起公訴（八十九年度偵字第八六四號），本院判
決如左：
     主  文
丁○○連續毀越牆垣竊盜，處有期徒刑捌月。
戊○○連續收受贓物，處拘役伍拾日，如易科罰金，以參佰元折算壹日。
丙○○收受贓物，處有期徒刑參月，如易科罰金，以參佰元折算壹日。
     事  實
一、丁○○前因竊盜案件，經本院於民國八十八年二月十九日判處罰金五千元，並於
    八十八年四月二十日確定；戊○○前因違反麻醉藥品管理條例案件，經法院於八
    十三年五月六日判處有期徒刑六年一月確定，應執行至八十九年七月二十五日，
    並於八十五年九月二日假釋出獄；丙○○曾因竊盜案件，經法院判處有期徒刑八
    月，均不知警惕。丁○○復意圖為自己不法之所有，基於竊盜之概括犯意，先於
    八十八年三月十四日下午九時許，在高雄縣大寮鄉○○村○○○路二九三之八０
    號前，竊取己○○所有牌號ＵＳ─六六二三號自小客車一部，得手後供己使用；
    繼於同年七月八日凌晨二時至三時許，毀越牆垣侵入高雄縣大寮鄉○○路二二號
    工廠內，基於毀損之故意，以鐵管（未據扣案）損壞乙○○所有之牌號ＶＤ─五
    二一一號自小客車車門玻璃後竊取得手，足以生損害於乙○○，丁○○並將該車
    置於潘蓮煥位於屏東縣新埤鄉（村）之住處，以供其假日時使用。戊○○則基於
    收受贓物之概括犯意，先於八十八年十二月四日，明知上開ＶＤ─五二一一號自
    用小客車為來路不明之贓車，竟至上開潘蓮煥住處，以其所有自備之鑰匙，收受
    上開車輛供己使用；林文琨亦基於收受贓物之犯意，於八十八年十一月二十二日
    晚間十時許，明知牌號ＨＷＡ─二四八號機車為來路不明之贓物（係甲○○所有
    ，於八十八年十一月二十二日下午十時許，在屏東縣潮州鎮火車站前失竊），竟
    於同年十一月底、十二月間某日自綽號「兩光」之姓名不詳男子收受該機車後，
    由知情之戊○○承上揭犯意，在屏東縣內埔鄉○○村○○路一０九號住處再予收
    受；嗣於同年十二月十五日上午十時許，經警在戊○○上開住處查獲牌號ＶＤ─
    五二一一號自小客車及未懸掛車牌之牌號ＨＷＡ─二四八號機車後循線得知上情
    ，並扣得戊○○所有上開自備鑰匙一支。
二、案經乙○○訴由屏東縣警察局移送台灣屏東地方法院檢察署檢察官偵查起訴。
     理  由
一、訊據被告丁○○、戊○○、丙○○對於右揭事實均坦認不諱，核與被害人己○○
    、乙○○、甲○○指述遭竊之情相符，並有贓物保領結、車輛遺失證明單、車輛
    竊盜、車牌失竊資料個別查詢報表─查詢車輛認可資料等件在卷足憑；參以被告
    戊○○在警、偵訊均供稱該機車並無車牌，竟置放家中逾二十日而未予聞問，即
    與常情有悖，又被告戊○○在本院審理時供稱持自備之鑰匙啟動上開自小客車，
    ，然衡借用他人之自小客車而不索取鑰匙，卻係以自備之鑰匙啟動車輛，亦與常
    情未符，況被告戊○○在警訊時陳稱收受該自小客車時並無行照，嗣於偵訊時翻
    異前詞而謂被告丁○○曾提示該車之行車執照，其認沒問題云云，被告戊○○前
    後供述顯屬矛盾；被告林文琨則自綽號「兩光」之不詳姓名男子收受上開機車，
    並將之置放被告戊○○住處而未予聞問等情，亦為被告丙○○所坦認，顯見該機
    車並非被告向「兩光」所單純借用，凡此均足徵被告戊○○、丙○○知贓。事證
    明確，被告三人犯行堪以認定。
二、被告丁○○係翻牆侵入工廠竊取牌號ＶＤ─五二一一號自小客車，而該工廠於夜
    間並無人住，此為被告在本院審理時所供明，而被害人乙○○則於上午六時許始
    發現遭竊，而夜間汽車引擎發動聲卻未為人發覺，被告供稱該工廠並無人居住，
    即屬合理。核被告丁○○所為，係犯刑法第三百二十條第一項之普通竊盜罪、第
    三百二十一條第一項第二款之加重竊盜罪、第三百五十四條之毀損罪。公訴人認
    被告丁○○係犯刑法第三百二十一條第一項第一款之加重竊盜罪，容有誤會，惟
    被告上開犯行與公訴人起訴之犯罪，係屬同一基本社會事實，爰予變更起訴法條
    。被告丁○○先後二次竊盜犯行，時間緊接，犯罪手法相同，顯係基於概括之犯
    意反覆為之，為連續犯，依刑法第五十六條規定論以一罪，並加重其刑。被告所
    犯上開加重竊盜與毀損二罪名間，有方法結果之牽連關係，依同法第五十五條規
    定從一重之加重竊盜罪處斷。另被告丙○○、戊○○所為均係犯同法第三百四十
    九條第一項收受贓物罪。被告戊○○先後二次收受贓物犯行，時間緊接，犯罪方
    法相同，顯係基於概括之犯意反覆為之，為連續犯，依刑法第五十六條規定加重
    其刑。茲審酌被告三人圖利行竊、收受贓物之動機、目的、手段、坦認犯行態度
    尚佳、有如事實欄所示之素行等情及其他一切情狀，爰各量處如主文所示之刑，
    被告戊○○、丙○○部分，並均諭知易科罰金之折算標準。
據上論斷，應依刑事訴訟法第二百九十九條第一項前段、第三百條，刑法第五十六條
、第三百二十一條第一項第二款、第三百五十四條、第三百四十九條第一項、第五十
五條、罰金罰鍰提高標準條例第一條前段、第二條，判決如主文。
中      華      民      國      八十九      年      十      月    十三  日
                                      臺灣屏東地方法院刑事第一庭
                                          法  官    蕭世昌
右正本證明與原本無異。
對於本判決如有不服應於收受送達後十日內向本院提出上訴書狀上訴於台灣高等法院
高雄分院並按他造當事人之人數附具繕本。
                                          書記官   曾文玲
中      華      民      國      八十九      年      十      月    十三  日
附錄本判決論罪法條
中華民國刑法第三百二十條第一項：(普通竊盜罪、竊佔罪)意圖為自己或第三人不法
之所有，而竊取他人之動產者，為竊盜罪，處五年以下有期徒刑、拘役或五百元以下
罰金。
中華民國刑法第三百二十一條：(加重竊盜罪)犯竊盜罪而有左列情形之一者，處六月
以上五年以下有期徒刑：
二、毀越門扇、牆垣或其他安全設備而犯之者。
中華民國刑法第三百五十四條：(毀損器物罪)毀棄、損壞前二條以外之他人之物或令
致不堪用，足以生損害於公眾或他人者，處二年以下有期徒刑、拘役或五百元以下罰
金。
中華民國刑法第三百四十九條：(普通贓物罪)收受贓物者，處三年以下有期徒、拘役
或五百元以下罰金。


司法院資訊處製作；財團法人民間司法改革基金會備份。
